\chapter{Møtereferater sprint 1}

\section{Planleggingsmøte}
\label{app:MotereferaterSprint1_planleggingsmote}
24 /2 - 25/2 
 
\subsection{Saksliste}

\textbf{Del 1:}
\begin{itemize}
\item Velge PBI for oppkommende sprint 
\item Opprette tasker til PBI  
\item Hva skal leveres, ikke hvordan vi skal gjøre det 
\item Estimer taskene i timer 
\item Ingen tasks over 8 timer 
\item Finne "the definition of done" for tasker 
\end{itemize}
\\ 
\textbf{Del 2:}
\begin{itemize}
\item Prioritere tasks
\item Finne MVP basert på tasker 
\item Fastsette hvor lenge sprinten skal vare 
\end{itemize}

\subsection{Referat}
\textbf{Del 1: 24/2-2015}
\\Oppmøte: Ida, Alf, PC
\\Lengde: 5 timer 
\\
\begin{itemize}
\item Valgt PBI for sprint 1: Logg Inn 
\item Lagd tasks til PBIen
\item Definert hva "done" er for hver task 
\item Estimert tasks 
\end{itemize}
\bigskip
\textbf{Del 2: 25/2-2015 }
\\Oppmøte: Ida, Alf, PC
\\Lengde: 2 timer 
\\
\begin{itemize}
\item Prioritert tasks 
\item Finne MVP 
\item - MVP skal inneholde et proof of concept på å logge inn med OpenID Connect ved bruk av Thinctecture
\item - IdentityServer 3 og skal bruke Azure AD som AD 
\item Sprint 1 varer i 2 uker 24/2 - 9/3 
\\MVP Fasen: 24/2 og 25/2 
\\Kode Fasen: 26/2 til 8/3 
\\Data Fasen: 9/3 
\end{itemize}


\section{Gjennomgangsmøte }
\label{app:MotereferaterSprint1_gjennomgangsmote}
5/3-2015 
\\Oppmøte: Ida, PC, Alf, Einar og Håkon 
\\Lengde: 1 time 
 
\subsection{Saksliste}
\begin{itemize}
\item Presentere  MVP (demo av Azure AD i bruk med OpenID Connect)
\item Diskutere funn fra sprint 
\item Få tilbakemelding fra oppdragsgiver 
\end{itemize}

\subsection{Referat}
\begin{itemize}
\item Gruppen har funnet ut at Azure AD inneholder mye av funksjonaliteten Norkart ønsker. Det vil derfor ikke bli nødvendig å programmere en middelvare 
\item Norkart ønsker derfor at vi skal konsentrere oppgaven rundt anvendelse av Azure AD for Norkart
\item Norkart bekreftet for oss at punktet om lokal hosting bortfaller fra oppgaven 
\end{itemize}


\section{Endringsmøte }
\label{app:MotereferaterSprint1_endringsmote}
9/3-2015 
\\Oppmøte: Ida, Alf, PC
\\Lengde: 1 time 
 
\subsection{Saksliste}
\begin{itemize}
\item Bestemme om MVP kan fortsettes på, må endres eller om den skal forkastes basert på gjennomgangsmøte med Norkart 5/3 og gruppens funn under sprint 1.
\end{itemize}

 
\subsection{Referat}
\begin{itemize}
\item MVP ble utviklet som planlagt, uten bruk av Thinctecture IdentityServer 3 
\item MVP kan fortsettes på slik den er i dag, men kommer til å spille en mye mindre rolle i endelig løsning enn planlagt. 
\item MVP skal bygges videre på ved å teste om all funksjonalitet fungerer som den skal. 
\end{itemize}


\section{Retrospektivt møte}
\label{app:MotereferaterSprint1_retrospektivmote}
9/3-2015 
\\Oppmøte: Ida, Alf, PC
\\Lengde: 1 time 
 
\subsection{Saksliste}
\begin{itemize}
\item Gå gjennom hvordan gruppen har jobbet sammen i forhold til utviklingsmetode og roller. 
\item Bestemme om noe skal endres, legges til eller fjernes til neste sprint 
\end{itemize}


\subsection{Referat}
\begin{itemize}
\item Gruppen er usikre på om det er hensiktsmessig å bruke MVP nå som det ikke skal programmeres et produkt.
\item Det ble bestemt og holde på variende iterasjoner og bruken av MVP i neste sprint. 
\item Rollene til alle i gruppen fungerer og skal fortsatt holdes.  
\item Det er for mange møter i hver sprint, derfor ble det bestemt at endringsmøte og retrospektivt møte slåes sammen til et møte. 
\item Istedet for å opprette tasker for en hel PBI på planleggingsmøte skal det kun opprettes tasker på planlagte MVP.
\end{itemize}

